【裁判字號】    95,訴,238
【裁判日期】    951020
【裁判案由】    毒品危害防制條例
【裁判全文】
臺灣宜蘭地方法院刑事判決               95年度訴字第238號
公  訴  人  臺灣宜蘭地方法院檢察署檢察官
被      告  甲○○
                    另案在監.
上列被告因毒品危害防制條例案件，經檢察官提起公訴（95年度
毒偵字第484、571號），及移送併辦（95年度毒偵字第628號）
，被告先就被訴事實為有罪之陳述，本院合議庭裁定由受命法官
獨任進行簡式審判程序，判決如下：
    主  文
甲○○施用第一級毒品，累犯，處有期徒刑玖月。
    事  實
一、甲○○前因肅清煙毒條例、麻醉藥品管理條例及槍砲彈藥刀
    械管制條例案件，經法院分別判處有期徒刑3年4月、7月、4
    月，應執行有期徒刑4年確定，嗣於假釋中再犯，經撤銷假
    釋後，應執行殘刑3年4月10日；又因偽造文書、施用第一、
    二級毒品案件，經本院於90年10月29日以90年度訴字第290
    號判決分別判處有期徒刑3月、10月、5月確定，經定應執行
    刑1年4月，嗣均於95年6月24日縮刑期滿執行完畢。
二、甲○○前因施用毒品犯行，經本院裁定執行觀察、勒戒後，
    認無繼續施用毒品傾向，由臺灣宜蘭地方法院檢察署檢察官
    以90年度毒偵緝字第72、73、74號及90年度毒偵字第493 號
    為不起訴處分確定，並於90年3月16日執行完畢釋放出所。
    復因施用毒品犯行，經同署檢察官以90年度毒偵字第958、
    967號提起公訴並聲請強制戒治，經本院判處有期徒刑確定
    並令入戒治處所執行強制戒治，於95年6月24日縮刑期滿執
    行完畢。詎仍不知戒除毒癮，於五年內復基於反覆施用第一
    級毒品海洛因（以下簡稱海洛因）之單一行為決意，自95年
    3月初某日某時許起至同年10月1日上午某時許止，均在其位
    於宜蘭縣冬山鄉○○○路36巷56號住處，以將海洛因摻入香
    菸內吸食之方式，並以1日1次之頻率，反覆多次施用海洛因
    。復基於同時施用第一、二級毒品之犯意，於95年5月15日
    上午某時許，在其上開住處，以將海洛因、及第二級毒品安
    非他命（以下簡稱安非他命）摻入香菸內吸食之方式，同時
    施用海洛因及安非他命1次。嗣於95年3月28日上午11時20分
    、95年4月27日上午11時30分，經臺灣宜蘭地方法院檢察署
    觀護人採尿送驗結果，海洛因代謝物嗎啡呈陽性反應；又於
    95年5月16日下午2時35分經同署觀護人採尿送驗結果，海洛
    因代謝物嗎啡及安非他命均呈陽性反應，因而得知上情。
二、案經臺灣宜蘭地方法院檢察署觀護人報請同署檢察官簽分偵
    辦暨報請同署檢察官併案審理。
    理  由
一、上揭事實，業據被告甲○○坦承不諱。且查，被告分別於95
    年3月28日上午11時20分、95年4月27日上午11時30分，經採
    驗尿液結果均呈海洛因代謝物嗎啡陽性反應；另於95年5月
    16日下午2時35分，經採驗尿液結果呈海洛因代謝物嗎啡及
    安非他命陽性反應，有台灣尖端先進生技醫藥股份有限公司
    所出具之濫用藥物檢驗報告3份存卷可參，堪認被告之自白
    確與事實相符，應可採信。又查，被告前因施用毒品犯行，
    經本院裁定執行觀察、勒戒後，認無繼續施用毒品傾向，由
    臺灣宜蘭地方法院檢察署檢察官分以90年度毒偵緝字第72、
    73、74號及90年度毒偵字第493號為不起訴處分確定，並於
    90年3月16日執行完畢釋放出所。復因施用毒品犯行，經同
    署檢察官以90年度毒偵字第958、967號提起公訴並聲請強制
    戒治，經本院判處有期徒刑確定，並令入戒治處所執行強制
    戒治，於95年6月24日縮刑期滿執行完畢等情，有同署檢察
    官90年度毒偵緝字第72、73、74號不起訴處分書、90年度毒
    偵字第958、967號起訴書、臺灣高等法院被告前案紀錄表1
    份附卷可按，則被告於五年內再犯毒品危害防制條例第10條
    第1、2項之施用第一、二級毒品罪，洵堪認定，本件事證明
    確，應依法論科。
二、核被告所為，係犯毒品危害防制條例第10條第1、2項之施用
    第一、二級毒品罪。而其持有第一、二級毒品之行為，為施
    用毒品之當然行為，屬吸收關係，應不再論以持有毒品罪。
    又查，被告前曾經觀察、勒戒、強制戒治及刑之宣告，有前
    開前案紀錄表1份可佐，其於出監後仍再度施用海洛因，且
    被告自承以1日1次之頻率施用海洛因，顯示被告已無法自拔
    、吸食成癮，被告確係有施用海洛因之依賴性，其反覆成習
    之施用，在行為概念上，應評價認係包括一罪之集合犯，較
    符合社會通念及刑法學理。另查，被告於95年5月15日上午
    某時許，在其位於宜蘭縣冬山鄉○○○路36巷56號住處，以
    將海洛因摻入香菸內吸食之方式，同時施用海洛因及安非他
    命1次，係以一行為同時觸犯施用第一、二級毒品罪，為想
    像競合犯，應從一重之施用第一級毒品罪處斷。公訴人雖僅
    起訴被告於95年3月28日上午11時20分許往前回溯26小時內
    之某時許起至同年4月27日上午11時30分許往前回溯26小時
    內之某時許止反覆多次施用海洛因之犯行，然檢察官就犯罪
    事實一部起訴者，其效力及於全部，本件被告於上開時間外
    施用海洛因及安非他命之犯罪事實，與起訴事實分別有包括
    一罪之集合犯關係及想像競合犯之裁判上一罪之關係，已如
    前述，本院自應就屬於一罪之其餘犯行，一併加以裁判。再
    者，刑法於94年2月2日經總統以華總一義字第09400014901
    號令修正公布，並於95年7月1日施行（下稱新刑法，修正前
    刑法下稱舊刑法），復參酌最高法院95年5月23日刑事庭第8
    次會議決議，新刑法第2條第1項之規定，係規範行為後法律
    變更所生新舊法律比較適用之準據法，於新刑法施行後，應
    適用新刑法第2條第1項之規定，為「從舊從輕」之比較，惟
    行為後須法律有變更，方有新舊法之比較。本件被告施用海
    洛因部分，係自95年3月初某日某時許起至同年10月1日上午
    某時許止反覆多次施用海洛因之行為，屬跨連新舊刑法施用
    毒品之一個集合行為，其行為終了在新刑法施行後，即不生
    新舊法比較及從輕原則問題，應予敘明（參見林鈺雄著，「
    跨連新舊法之施用毒品行為－兼論行為單數與集合犯、接續
    犯概念之比較－，臺灣本土法學雜誌第84期，第141頁以下
    」）。被告有前揭事實欄所指之犯罪科刑及執行情形，此有
    卷附前案紀錄表可供參佐，被告基於單一行為決意，反覆多
    次施用海洛因之終了日期為95年10月1日，在前犯之罪受有
    期徒刑之執行完畢五年以內，仍屬五年內故意再犯有期徒刑
    以上之本罪，為累犯，應依法加重其刑。爰審酌被告前即曾
    因施用毒品經觀察、勒戒、強制戒治及刑之宣告，已如前述
    ，卻再度施用毒品，施用次數頻繁，顯然毫無戒除毒品之決
    心，並經通緝為警查獲始行到案，惟念被告之施用毒品犯行
    ，乃屬對其自身健康之戕害行為，對社會所造成之損害尚非
    直接，且其於本院審理程序中坦承犯行，犯後態度尚佳等一
    切情狀，量處如主文所示之刑，以示警懲。
據上論斷，應依刑事訴訟法第273條之1第1項、第299條第1項前
段，毒品危害防制條例第10條第1項、第2項，刑法第11條前段、
第47條第1項、第55條，判決如主文。
本案經檢察官吳志成到庭執行職務。
中    華    民    國    95    年    10    月    20    日
                  刑事第三庭法  官    郭淑珍
以上正本證明與原本無異。
如不服本判決應於收受本判決後10日內向本院提出上訴書狀，其
未敘述上訴理由者，並得於提起上訴後10日內向本院補提理由書
狀(均須按他造當事人之人數附繕本)「切勿逕送上級法院」。
                            書記官    林秀麗
中    華    民    國    95    年    10    月    23    日
附錄法條：
毒品危害防制條例第10條第1、2項
施用第一級毒品者，處6月以上5年以下有期徒刑。
施用第二級毒品者，處3年以下有期徒刑。


司法院資訊處製作；財團法人民間司法改革基金會備份。
